【裁判字號】    89,訴,626
【裁判日期】    891201
【裁判案由】    搶奪
【裁判全文】
臺灣基隆地方法院刑事判決                          八十九年度訴字第六二六號
    公  訴  人  臺灣基隆地方法院檢察署檢察官
    被      告  甲○○
    選任辯護人  林宇文
                侯傑中
右列被告因搶奪案件，經檢察官提起公訴（八十九年度偵字第三０九四號），本院判
決如左：
    主  文
甲○○連續意圖為自己不法之所有，而搶奪他人之動產，處有期徒刑拾月，緩刑肆年
。
    事  實
一、甲○○意圖為自己不法之所有，並基於概括犯意，於民國八十九年六月十日下午
    五時許，搭乘不知情之胡長青所騎乘車號ＵＧＦ－一九九號機車，行經基隆市○○路、忠四路口時，藉口訪友，要胡長青在該路口等候，隨即前往位於基隆市○○路二十六號「環球通訊行」，向店員丙○○佯稱欲購買ＮＯＫＩＡ八二一０型
    手機，而於丙○○取出手機供其選購時，趁其不及防備之際，掠取該手機後快步
    逃逸並搭乘胡長青之機車離去。甲○○復基於同前犯意，於同年月十三日晚間八
    時許，搭乘不知情之胡長青所騎乘之機車，在位於台北縣瑞芳鎮○○路○段三十
    七之一號之「朝華通訊行」，以相同之方法，趁該店負責人乙○○不及防備之下
    ，搶奪一支同型之手機後，迅速搭乘胡長青所騎乘之機車離去。甲○○於搶得二
    支手機之後，分別以新台幣（下同）五千元及二千元（另加國際牌ＧＤ九０型手
    機一支）之價格，出售予胡長青（胡長青故買贓物部分，業經檢察官處分不起訴
    ）。胡長青購得該二支手機後，分別交給其不知情之弟弟胡長傑及女友林雲怡使
    用。嗣於八十九年七月二十一日晚間八時十分許，經警持檢察官簽發之搜索票至
    胡長傑位於基隆市○○路六十六之二號三樓胡長傑住處搜索，並扣得上開甲○○
    搶奪所得之手機一支，始循線查獲上情。
二、案經基隆市警察局移送台灣基隆地方法院檢察署檢察官偵查起訴。
    理  由
一、右開事實，業據被告甲○○於警訊及偵查中坦承不諱，雖被告於本院審理時翻異
    前詞，辯稱：渠係在丙○○及乙○○分身他顧未及注意之情況下，迅速竊取手機
    後離去，所犯應為竊盜而非搶奪云云。惟按刑法上之竊盜罪，係以乘人不知而竊
    取他人之動產，搶奪罪則係乘人不備而公然掠取他人支配範圍內之物，移轉於自
己支配範圍下之行為。經查：被告分別於八十九年六月十日下午五時許、六月十
    三日晚間八時許，央請不知情之胡長青以機車搭載至「環球通訊行」、「朝華通
    訊行」，以購買手機為名，於店員將手機取出供其選購參考時，趁店員不及防備
    ，而公然掠取手機跑出店外，並迅速搭乘胡長青所騎乘之機車逃逸。被告於搶得
    手機之後，一支以五千元之價格，另一支以二千元並加上一支國際牌手機折價之
    價格，出售予胡長青，胡長青買受後再轉送其弟胡長傑及女友林雲怡使用等情，
    分別經證人丙○○、乙○○、胡長青、胡長傑、林雲怡於警訊、偵查中及乙○○
    於本院審理時證述明確，各該證人之證詞，與被告於偵查中之供詞均相符合，堪
    信被告之自白為真實。此外復有查獲之手機二支發還被害人乙○○、丙○○具領
    ，亦有贓物認領保管單二紙在卷可證。查店員將貨品取出置於櫃台，供客人選購
    參考，乃招待顧客當然之行為，該貨品仍在店員支配範圍之下。本件被告將店員
    取出之手機，趁其不備之際，急遽掠取而逃，當然屬於搶奪行為，被告辯稱渠係
    乘店員不知而竊取手機云云，洵非可採，事證明確，被告犯行堪以認定。
二、被告意圖為自己不法之所有，乘人不備而搶奪他人之動產，核其所為，係犯刑法
    第三百二十五條第一項之搶奪罪。其先後二次搶奪犯行，時間緊接，罪名相同，
    顯係基於概括犯意而為，應論以連續犯一罪，並依法加重其刑。爰審酌被告犯罪
    之動機、目的、素行、手段、其搶奪犯行對於社會治安及他人財產安全所生之危
    害及犯罪後態度等一切情狀，量處如主文所示之刑。末查被告前未曾受有期徒刑
    以上刑之宣告，有本院被告全國前案紀錄表在卷可按，其於犯罪之時，甫年滿十
    八歲，智慮未週，僅因一時貪念而觸犯刑章，犯罪後已表示悔意，且已獲得被害
    人之原諒，其現有正當職業等情，有和解書、證明書及工作證明各一紙附卷足憑
    ，本院因認前開宣告之刑，以暫不執行為適當，併予宣告緩刑四年，用策自新。
據上論斷，應依刑事訴訟法第二百九十九條第一項前段、刑法第五十六條、第三百二
十五條第一項、第七十四條第一款，判決如主文。
本案經檢察官周慶華到庭執行職務
中    華    民     國      八十九      年      十二      月     一      日
                                      臺灣基隆地方法院刑事第三庭
                                          法  官
附錄論罪法條
刑法第三百二十五條第一項
意圖為自己或第三人不法之所有，而搶奪他人之動產者，處六月以上五年以下有期徒
刑。


司法院資訊處製作；財團法人民間司法改革基金會備份。
